臺灣臺北地方法院民事裁定
110年度家簡上字第4號
上  訴  人  孫培蓉  
訴訟代理人  黃子峻律師
被  上訴人  孫振富  
            孫振貴  
上列當事人間返還所有物事件，上訴人提起上訴，本院裁定如下
：
    主  文
被上訴人應於本裁定送達7日內，補繳第一審裁判費新臺幣壹萬
壹仟玖佰參拾伍元。
上訴人應於本裁定送達後7日內補繳第二審裁判費新臺幣壹萬柒
仟玖佰零貳元，逾期未補繳即駁回上訴。
    理  由
一、按訴訟標的之價額不能核定者，以第466 條所定不得上訴第
    三審之最高利益額數加十分之一定之，民事訴訟法第77條之
    12定有明文。次按原告之訴，有起訴不合程式或不備其他要
    件者，法院應以裁定駁回之，但其情形可以補正者，審判長
    應定期間先命補正；民事訴訟法第249 條第1項 第6 款定有
    明文。上開規定，依家事事件法第51條規定，於家事訴訟事
    件亦有準用。
二、查本件被上訴人起訴請求返還所有物（象牙觀音佛像），係
    因財產權而起訴，訴訟標的價額應以標的物（即象牙觀音佛
    像）之價值判斷。依被上訴人主張系爭象牙觀音佛像係多年
    前由被繼承人買受，價值不明，被上訴人雖稱上訴人孫培蓉
    曾與大姐孫良蕙協商欲以新臺幣（下同）25萬元（後稱30萬
    元）買斷系爭象牙觀音佛像，為孫良蕙所拒絕，故以50萬元
    為系爭象牙觀音佛像之價值繳納第一審裁判費5,400元等語(
    見本院108年度補字第764號卷第25頁、108年度家繼簡字第2
    8號卷一第244頁)，然被上訴人所稱上訴人孫培蓉願以25萬
    元或30萬元購買系爭象牙觀音佛像一節，為上訴人孫培蓉所
    否認(見本院108年度家繼簡字第28號卷一第244頁)，被上訴
    人復未舉證證明系爭象牙觀音佛像之價值為50萬元，又系爭
    象牙觀音佛像現置於上訴人孫培蓉美國家中，無從提供鑑定
    其價值，則系爭象牙觀音佛像之價值不能核定，揆諸前揭說
    明，自應以民事訴訟法第466 條所定不得上訴第三審之最高
    利益額數加10分之1即165萬元定之，應徵收第一審裁判費17
　　,335元，扣除被上訴人已繳納第一審裁判費5,400元，被上
    訴人應再補繳第一審裁判費11,935元（計算式：17,335元－5
    ,400元＝11,935元），茲限被上訴人於收受本裁定送達後
　　7日內如數補繳。
三、上訴人對第一審判決提起上訴，上訴訴訟標的價額經核定為
    165萬元，應徵第二審裁判費26,002元，扣除上訴人已繳納
    第二審裁判費8,100元，上訴人應再補繳17,902元（計算式
    ：26,002元－8,100元＝17,902元），茲限上訴人於收受本裁
    定送達後7日內如數補繳，如逾期未繳，即裁定駁回其上訴
    。
四、爰裁定如主文。　　
中　　華　　民　　國　　111 　年　　11　　月　　14　　日
                    家事法庭  審判長法  官  李莉苓  
                                    法  官  陳諾樺
　　　　　　　　　　　　　　　　　　法  官  蔡寶樺 
以上正本係照原本作成。
如不服本裁定關於核定訴訟標的金額部分，應於送達後10日內向
本院提出抗告狀（應附繕本），並繳納抗告費新臺幣1,000 元；
關於命補繳裁判費部分不得抗告。
中　　華　　民　　國　　111 　年　　11　　月　　14　　日
                                   書記官  張妤瑄